【裁判字號】    92,簡抗,1
【裁判日期】    920310
【裁判案由】    給付醫療費
【裁判全文】
臺灣基隆地方法院民事裁定  九十二年度簡抗字第一號
    抗  告  人  甲○○
    相  對  人  統聯汽車客運股份有限公司
    法定代理人  呂良宗
右當事人間請求給付醫療費事件，抗告人對於中華民國九十一年十二月十九日本院基
隆簡易庭九十二年度基簡字第六三四號第一審裁定提起抗告，本院合議庭裁定如左：
    主      文
抗告駁回。
抗告程序費用由抗告人負擔。
    理      由
一、本件抗告人以侵權行為損害賠償之法律關係，起訴請求被告賠償醫藥費等項，原
    審法院：以相對人（即原審被告）之主事務所設在臺北縣三重市○○路○段七三
    號，而聲請人（即原審原告）所主張之侵權行為地係在臺中市，依民事訴訟法第
    十五條規定，其無管轄權，聲請人（即原審原告）向無管轄權之原審法院起訴，
    顯係違誤，故審酌相關侵權行為證據調查之便利性，依職權將訴訟移送於侵權行
    為地之法院即臺灣臺中地方法院。
二、抗告意旨略以：抗告人受傷後，即告失業，醫藥費及最低生活全靠借貸，負債累
    累，現已告貸無門，以致積欠健保費，喪失健保就醫權利，復健告停，行走仍是
    不便，如移轉管轄，根本無法前往出庭應訊，請准免予移轉管轄或暫緩移轉管轄
    等語。
三、按對於私法人之訴訟，由其主事務所或主營業所所在地之法院管轄；又因侵權行
    為涉訟者，得由行為地之法院管轄，民事訴訟法第二條第二項、第十五條第一項
    分別定有明文。而訴訟之全部或一部，法院認為無管轄權者，依原告聲請或依職
    權以裁定移送於其管轄法院，民事訴訟法第二十八條第一項亦有明文規定。
四、查抗告人以侵權行為損害賠償之法律關係，起訴請求被告賠償醫藥費等項，依其
    起訴狀所載，相對人（即原審被告）之主事務所係設在臺北縣三重市○○路○段
    七三號，而聲請人（即原審原告）所主張之侵權行為地又係在臺中，原審法院確
    無管轄權，是以原審法院認聲請人（即原審原告）向其起訴，顯係違誤，並審酌
    相關侵權行為證據調查之便利性，而依職權將訴訟移送於侵權行為地之法院即臺
    灣臺中地方法院，並無違誤。抗告人之抗告為無理由，應不准許。至抗告人所陳
    ：伊受傷後，即告失業，醫藥費及最低生活全靠借貸，負債累累，現已告貸無門
    ，以致積欠健保費，喪失健保就醫權利，復健告停，行走仍是不便等情，果屬為
    真，亦係能否請求社會福利主管機關予以救助之問題，究不能請求受訴法院准免
    予移轉管轄或暫緩移轉管轄，併予敘明。
五、依民事訴訟法第四百三十六條之一第三項、第四百九十二條、第九十五條、第七
    十八條，裁定如主文。
中      華      民      國    九十二    年      三      月      十      日
                                民事庭審判長法  官  李  木  貴
                                            法  官  陳  湘  琳
                                            法  官  林  金  發
右為正本，係照原本作成。
對本裁定不得抗告。
中      華      民      國    九十二    年      三      月      十      日
                                        法院書記官  洪  月  甚


司法院資訊處製作；財團法人民間司法改革基金會備份。
